lexc/verb.lexc
Multichar_Symbols @R.VOWEL.VAV@ @P.VOWEL.VAV@ @P.VOWEL.YEH@ @R.VOWEL.YEH@ @D.VOWEL@

LEXICON Root
NormalVerbs;
منفی+:ن* NormalVerbs;
:ب* ImpSubj;
منفی+:ن* ImpSubj;
Aux;
منفی+:ن* Aux;
Copula;
	!!!!!!
!!!!!!!:0 ImpSubj;!chandan-bedardbokhor-nist-va-hamnevishaie-ziadi-tolid-mikonad فعل مضارع ساده  (گیوی) -- تعدادی که استفاده می شود در مضارع ساده گنجانده شده است
!!!!!!! ریشه های کمی در این ساخت استفاده می شود مثل دارم، (دیده) شوم و غیره ---- در زبان ادیبانه آرکائیک زیاد استفاده می شود: گر روم، او را گوید، چنان او را نشاند/نوازد


LEXICON Copula
اسناد=هست:هست past;
منفی+اسناد=هست:نیست past;
اسناد=است:است #;
اسناد=است:ست #;
 
LEXICON Aux
وجه.نما=:می×بایست #;
وجه.نما=:می×بایستی #;
وجه.نما=:بایست #;
وجه.نما=:بایستی #;
وجه.نما=باید:باید #; 
وجه.نما=باید:می×باید #;
وجه.نما=توان:توان #;
وجه.نما=توان:می×توان #;
	!!!!!!
!!!!!!وجه.نما=باید:باید ObjectClitic; ! واژه بست برای وجه نما در متون ادبی به ندرت به کار می رود و لازم نیست
!!!!!!وجه.نما=باید:می×باید ObjectClitic; ! واژه بست برای وجه نما در متون ادبی به ندرت به کار می رود و لازم نیست
!!!!!!ف.کمکی=دار:دار AuxmarkPres; !این نوع فعل ها توسط طبقه اصلی مضارع ساده پوشش داده می شود
!!!!!!ف.کمکی=داشت:داشت AuxmarkPast; !این نوع فعل ها توسط طبقه اصلی ماضی ساده پوشش داده می شود

!!!!LEXICON ObjectClitic
!!!!+و.شخصی۱:*م #;
!!!!+و.شخصی۲:*ت #;
!!!!+و.شخصی۳:*ش #;
!!!!+و.شخصی۴:*مان #;
!!!!+و.شخصی۵:*تان #;
!!!!+و.شخصی۶:*شان #;
!!!!: #;

!!!!LEXICON AuxmarkPres
!!!!+ش.ش۱:*م #;
!!!!+ش.ش۲:*ی #;
!!!!+ش.ش۳:*د #;
!!!!+ش.ش۴:*یم #;
!!!!+ش.ش۵:*ید #;
!!!!+ش.ش۶:*ند #;

!!!!LEXICON AuxmarkPast
!!!!+ش.ش۱:*م #;
!!!!+ش.ش۲:*ی #;
!!!!+ش.ش۳:0 #;
!!!!+ش.ش۴:*یم #;
!!!!+ش.ش۵:*ید #;
!!!!+ش.ش۶:*ند #;
 
LEXICON NormalVerbs
ف.ح.س=: rawPres;! فعل حال ساده - دارم دارمش
ف.ح.ا=:می× Vpres; !!!! می خرم - فعل حال اخباری present indicative
ف.م.س=:0 simpleP; !خریدم - ماضی ساده preterite
ف.م.ن=:0 PresP; !خریده‌ام - ماضی نقلی perfect
ف.م.ا=:می× simpleP; !می حریدم - ماضی استمراری imperfect
ف.م.ن.م=:می× PresP; !می خریده‌ام - ماضی نقلی مستمر compound imperfect
ف.م.ب=:0 PastP; !خریده بودم - ماضی بعید pluperfect
ف.م.ا.ب=:0 PastPP; !خریده بوده ام - ماضی ابعد double compound
ف.م.ال=:0 PastSubj; !خریده باشم - ماضی التزامی subjunctive
ف.آ=:0 Future; !خواهم رفت - فعل آینده imperative
امری=باش:باش ImperInfl; !مثال: اینجا باش---- حالت مفرد امری این فعل توسط مضارع ساده تولید نمی شود و استثناء اینجا پوشش داده می شود نیاز به ساخت منفی آن نیست زیرا در بخش فعلهای امری ساخته میشود.
امری=کن:کن ImperInfl; !مثال: درست رفتار کن---- حالت مفرد امری این فعل توسط مضارع ساده تولید نمی شود و استثناء اینجا پوشش داده می شود نیاز به ساخت منفی آن نیست زیرا در بخش فعلهای امری ساخته میشود.
امری=دار:دار ImperInfl;
امری=شو:شو ImperInfl;
	!!!!!!!!!!
!!!!ف.م.م=:0 Malmoos; !داشتم می خریدم
 
LEXICON ImpSubj !!!! فعل های امری و التزامی
امری=:0 Imper; !!!! بخر نخر - فعل امری
التزامی=:0 Vpres; !!!! بخرم نخرم - فعل التزامی
 
LEXICON Future !!!! قواعد تصریف فعل آینده
ش.ش۱+:خواهم^ FutureInf;
ش.ش۲+:خواهی^ FutureInf;
ش.ش۳+:خواهد^ FutureInf;
ش.ش۴+:خواهیم^ FutureInf;
ش.ش۵+:خواهید^ FutureInf;
ش.ش۶+:خواهند^ FutureInf;

LEXICON past !!!!قواعد تصریف فعل گذشته ساده
+ش.ش۱:*م #;
+ش.ش۲:*ی #;
+ش.ش۳: #;
+ش.ش۴:*یم #;
+ش.ش۵:*ید #;
+ش.ش۶:*ند #;

LEXICON pres !!!! قواعد تصریف فعل حال ساده
@D.VOWEL@+ش.ش۱:@D.VOWEL@*م #;
@D.VOWEL@+ش.ش۲:@D.VOWEL@*ی #;
@D.VOWEL@+ش.ش۳:@D.VOWEL@*د #;
@D.VOWEL@+ش.ش۴:@D.VOWEL@*یم #;
@D.VOWEL@+ش.ش۵:@D.VOWEL@*ید #;
@D.VOWEL@+ش.ش۶:@D.VOWEL@*ند #;

@R.VOWEL.VAV@+ش.ش۱:@R.VOWEL.VAV@*یم #;
@R.VOWEL.VAV@+ش.ش۲:@R.VOWEL.VAV@*یی #;
@R.VOWEL.VAV@+ش.ش۳:@R.VOWEL.VAV@*ید #;
@R.VOWEL.VAV@+ش.ش۴:@R.VOWEL.VAV@*ییم #;
@R.VOWEL.VAV@+ش.ش۵:@R.VOWEL.VAV@*یید #;
@R.VOWEL.VAV@+ش.ش۶:@R.VOWEL.VAV@*یند #;

@R.VOWEL.YEH@+ش.ش۱:@R.VOWEL.YEH@*م #;
@R.VOWEL.YEH@+ش.ش۲:@R.VOWEL.YEH@×ای #;
@R.VOWEL.YEH@+ش.ش۳:@R.VOWEL.YEH@*د #;
@R.VOWEL.YEH@+ش.ش۴:@R.VOWEL.YEH@×ایم #;
@R.VOWEL.YEH@+ش.ش۵:@R.VOWEL.YEH@×اید #;
@R.VOWEL.YEH@+ش.ش۶:@R.VOWEL.YEH@*ند #;

LEXICON ImperInfl !!!! قواعد تصریفی پایانی فعل امری
+مفرد: #;
@D.VOWEL@+ش.ش۵:@D.VOWEL@*ید #;
@D.VOWEL@+ش.ش۴:@D.VOWEL@*یم #;

@R.VOWEL.VAV@+ش.ش۵:@R.VOWEL.VAV@*یید #;
@R.VOWEL.VAV@+ش.ش۴:@R.VOWEL.VAV@*ییم #;

@R.VOWEL.YEH@+ش.ش۵:@R.VOWEL.YEH@×اید #;
@R.VOWEL.YEH@+ش.ش۴:@R.VOWEL.YEH@×ایم #;


LEXICON PsPInfl !!!! قواعد تصریفی ماضی بعید
+ش.ش۱:*ه^بودم #;
+ش.ش۲:*ه^بودی #;
+ش.ش۳:*ه^بود #;
+ش.ش۴:*ه^بودیم #;
+ش.ش۵:*ه^بودید #;
+ش.ش۶:*ه^بودند #;

LEXICON PastSubjInfl !!!! قواعد تصریفی ماضی التزامی
+ش.ش۱:*ه^باشم #;
+ش.ش۲:*ه^باشی #;
+ش.ش۳:*ه^باشد #;
+ش.ش۴:*ه^باشیم #;
+ش.ش۵:*ه^باشید #;
+ش.ش۶:*ه^باشند #;

LEXICON PastPPInfl !!!! قواعد تصریفی ماضی ابعد
+ش.ش۱:*ه^بوده×ام #;
+ش.ش۲:*ه^بوده×ای #;
+ش.ش۳:*ه^بوده^است #;
+ش.ش۳:*ه^بوده×ست #;
+ش.ش۳:*ه^بوده #;
+ش.ش۴:*ه^بوده×ایم #;
+ش.ش۵:*ه^بوده×اید #;
+ش.ش۶:*ه^بوده×اند #;

LEXICON PrPInfl !!!! قواعد تصریفی پایانی ماضی نقلی
+ش.ش۱:*ه×ام #;
+ش.ش۲:*ه×ای #;
+ش.ش۳:*ه^است #;
+ش.ش۳:*ه×ست #;
+ش.ش۳:*ه #;
+ش.ش۴:*ه×ایم #;
+ش.ش۵:*ه×اید #;
+ش.ش۶:*ه×اند #;

LEXICON Malmoos
+ش.ش۱:داشتم^می× MlmsInfl *م #;
+ش.ش۲:داشتی^می× MlmsInfl *ی #;
+ش.ش۳:داشت^می× MlmsInfl *د #;
+ش.ش۴:داشتیم^م× MlmsInfl *یم #;
+ش.ش۵:داشتید^می× MlmsInfl *ید #;
+ش.ش۶:داشتند^می× MlmsInfl *ند #;

LEXICON rawPres
دار pres;
باش pres;
شو pres;
خواه pres;
کن pres;
ده pres;

LEXICON Imper  !!!! واژگان کامل (12/3/2016 3:43 PM ) ریشه فعل حال
آزار ImperInfl;
آشفت ImperInfl;!!!!virastyar
آفرین ImperInfl;
آلا ImperInfl;
آموز ImperInfl;
آویز ImperInfl;
افت ImperInfl;
افسر ImperInfl;
افگن ImperInfl;!!!!virastyar
انجام ImperInfl;
انگار ImperInfl;
ایستان ImperInfl;
باش ImperInfl;!!!!virastyar
بخشا ImperInfl;
بند ImperInfl;
پا ImperInfl;
پخش ImperInfl;
پراکن ImperInfl;
پرست ImperInfl;
پریش ImperInfl;
پژوه ImperInfl;
پلاسان ImperInfl;!!!!virastyar
پندار ImperInfl;
پوسان ImperInfl;
پیچان ImperInfl;
تاب ImperInfl;
تراش ImperInfl;
ترکان ImperInfl;
تیغ ImperInfl;
جه ImperInfl;
چرب ImperInfl;
چسب ImperInfl;
خار ImperInfl;
خشک ImperInfl;
خواه ImperInfl;
درا ImperInfl;
ده ImperInfl;
رس ImperInfl;
رو ImperInfl; !!!going
ریس ImperInfl;
ژول ImperInfl;
ستا ImperInfl;
سزا ImperInfl;!!!!virastyar
شتابان ImperInfl;
شناس ImperInfl;
شوی ImperInfl;
غرمب ImperInfl;
فریب ImperInfl;
قبول ImperInfl;!!!!virastyar
کن ImperInfl;
گذار ImperInfl;
گریان ImperInfl;
گستران ImperInfl;
گندان ImperInfl;
لاف ImperInfl;
لنگ ImperInfl;
مک ImperInfl;
نشان ImperInfl;
نوش ImperInfl;
هراس ImperInfl;
LEXICON PresP  !!!! واژگان کامل (12/1/2016 6:38 PM) ریشه فعل گذشته برای ماضی نقلی
آفرید PrPInfl;
آمیزید PrPInfl;
افزود PrPInfl;
آسایید PrPInfl;
افتاد PrPInfl;
اندوخت PrPInfl;
ایستاد PrPInfl;
بالانید PrPInfl;
براند PrPInfl;!!!!virastyar
بوسید PrPInfl;
پالایید PrPInfl;
پذیرفت PrPInfl;
پرسید PrPInfl;
پزاند PrPInfl;
پلاساند PrPInfl;!!!!virastyar
پوسانید PrPInfl;
پیچید PrPInfl;
تابید PrPInfl;
تپاند PrPInfl;
ترسانید PrPInfl;
تکید PrPInfl;
جست PrPInfl;
جوشید PrPInfl;
چپاند PrPInfl;
چرخاند PrPInfl;
چسباند PrPInfl;
چکانید PrPInfl;
خارید PrPInfl;
خزاند PrPInfl;
خمید PrPInfl;
خواند PrPInfl;
خیسید PrPInfl;
دریافت PrPInfl;
دوانید PrPInfl;
ربایید PrPInfl;
رفت PrPInfl;
رنجانید PrPInfl;
رویید PrPInfl;
زائید PrPInfl;
زدایید PrPInfl;
ساخت PrPInfl;
ستیزید PrPInfl;
سنجید PrPInfl;
شد PrPInfl;!!!!virastyar
شمارد PrPInfl;
شورانید PrPInfl;
غرمبید PrPInfl;
فرمود PrPInfl;
فشرد PrPInfl;
قطبید PrPInfl;
کشاند PrPInfl;
کوچاند PrPInfl;
گدازانید PrPInfl;
گرایید PrPInfl;
گسست PrPInfl;
لافید PrPInfl;
لیسید PrPInfl;
نگاشت PrPInfl;
هراساند PrPInfl;!!!!virastyar
LEXICON PastPP !!!!  !!!! واژگان کامل (12/1/2016 6:38 PM) ریشه فعل گذشته ماضی ابعد
آفرید PastPPInfl;
آمیزید PastPPInfl;
افزود PastPPInfl;
آسایید PastPPInfl;
افتاد PastPPInfl;
اندوخت PastPPInfl;
ایستاد PastPPInfl;
بالانید PastPPInfl;
براند PastPPInfl;!!!!virastyar
بوسید PastPPInfl;
پالایید PastPPInfl;
پذیرفت PastPPInfl;
پرسید PastPPInfl;
پزاند PastPPInfl;
پلاساند PastPPInfl;!!!!virastyar
پوسانید PastPPInfl;
پیچید PastPPInfl;
تابید PastPPInfl;
تپاند PastPPInfl;
ترسانید PastPPInfl;
تکید PastPPInfl;
جست PastPPInfl;
جوشید PastPPInfl;
چپاند PastPPInfl;
چرخاند PastPPInfl;
چسباند PastPPInfl;
چکانید PastPPInfl;
خارید PastPPInfl;
خزاند PastPPInfl;
خمید PastPPInfl;
خواند PastPPInfl;
خیسید PastPPInfl;
دریافت PastPPInfl;
دوانید PastPPInfl;
ربایید PastPPInfl;
رفت PastPPInfl;
رنجانید PastPPInfl;
رویید PastPPInfl;
زائید PastPPInfl;
زدایید PastPPInfl;
ساخت PastPPInfl;
ستیزید PastPPInfl;
سنجید PastPPInfl;
شد PastPPInfl;!!!!virastyar
شمارد PastPPInfl;
شورانید PastPPInfl;
غرمبید PastPPInfl;
فرمود PastPPInfl;
فشرد PastPPInfl;
قطبید PastPPInfl;
کشاند PastPPInfl;
کوچاند PastPPInfl;
گدازانید PastPPInfl;
گرایید PastPPInfl;
گسست PastPPInfl;
لافید PastPPInfl;
لیسید PastPPInfl;
نگاشت PastPPInfl;
هراساند PastPPInfl;!!!!virastyar
LEXICON PastP  !!!! واژگان کامل (12/1/2016 6:38 PM) ریشه فعل گذشته ماضی بعید
آفرید PsPInfl;
آمیزید PsPInfl;
افزود PsPInfl;
آسایید PsPInfl;
افتاد PsPInfl;
اندوخت PsPInfl;
ایستاد PsPInfl;
بالانید PsPInfl;
براند PsPInfl;!!!!virastyar
بوسید PsPInfl;
پالایید PsPInfl;
پذیرفت PsPInfl;
پرسید PsPInfl;
پزاند PsPInfl;
پلاساند PsPInfl;!!!!virastyar
پوسانید PsPInfl;
پیچید PsPInfl;
تابید PsPInfl;
تپاند PsPInfl;
ترسانید PsPInfl;
تکید PsPInfl;
جست PsPInfl;
جوشید PsPInfl;
چپاند PsPInfl;
چرخاند PsPInfl;
چسباند PsPInfl;
چکانید PsPInfl;
خارید PsPInfl;
خزاند PsPInfl;
خمید PsPInfl;
خواند PsPInfl;
خیسید PsPInfl;
دریافت PsPInfl;
دوانید PsPInfl;
ربایید PsPInfl;
رفت PsPInfl;
رنجانید PsPInfl;
رویید PsPInfl;
زائید PsPInfl;
زدایید PsPInfl;
ساخت PsPInfl;
ستیزید PsPInfl;
سنجید PsPInfl;
شد PsPInfl;!!!!virastyar
شمارد PsPInfl;
شورانید PsPInfl;
غرمبید PsPInfl;
فرمود PsPInfl;
فشرد PsPInfl;
قطبید PsPInfl;
کشاند PsPInfl;
کوچاند PsPInfl;
گدازانید PsPInfl;
گرایید PsPInfl;
گریخت PsPInfl;
گسست PsPInfl;
لافید PsPInfl;
لیسید PsPInfl;
نگاشت PsPInfl;
هراساند PsPInfl;!!!!virastyar
LEXICON PastSubj   !!!! واژگان کامل (12/1/2016 6:38 PM) ریشه فعل گذشته  التزامی
آفرید PastSubjInfl;
آمیزید PastSubjInfl;
افزود PastSubjInfl;
آسایید PastSubjInfl;
افتاد PastSubjInfl;
اندوخت PastSubjInfl;
ایستاد PastSubjInfl;
بالانید PastSubjInfl;
براند PastSubjInfl;!!!!virastyar
بوسید PastSubjInfl;
پالایید PastSubjInfl;
پذیرفت PastSubjInfl;
پرسید PastSubjInfl;
پزاند PastSubjInfl;
پلاساند PastSubjInfl;!!!!virastyar
پوسانید PastSubjInfl;
پیچید PastSubjInfl;
تابید PastSubjInfl;
تپاند PastSubjInfl;
ترسانید PastSubjInfl;
تکید PastSubjInfl;
جست PastSubjInfl;
جوشید PastSubjInfl;
چپاند PastSubjInfl;
چرخاند PastSubjInfl;
چسباند PastSubjInfl;
چکانید PastSubjInfl;
خارید PastSubjInfl;
خزاند PastSubjInfl;
خمید PastSubjInfl;
خواند PastSubjInfl;
خیسید PastSubjInfl;
دریافت PastSubjInfl;
دوانید PastSubjInfl;
ربایید PastSubjInfl;
رفت PastSubjInfl;
رنجانید PastSubjInfl;
رویید PastSubjInfl;
زائید PastSubjInfl;
زدایید PastSubjInfl;
ساخت PastSubjInfl;
ستیزید PastSubjInfl;
سنجید PastSubjInfl;
شد PastSubjInfl;!!!!virastyar
شمارد PastSubjInfl;
شورانید PastSubjInfl;
غرمبید PastSubjInfl;
فرمود PastSubjInfl;
فشرد PastSubjInfl;
قطبید PastSubjInfl;
کشاند PastSubjInfl;
کوچاند PastSubjInfl;
گدازانید PastSubjInfl;
گرایید PastSubjInfl;
گریخت PastSubjInfl;
گسست PastSubjInfl;
لافید PastSubjInfl;
لیسید PastSubjInfl;
نگاشت PastSubjInfl;
هراساند PastSubjInfl;!!!!virastyar
LEXICON Vpres  !!!! واژگان کامل (12/1/2016 6:38 PM) ریشه فعل حال ساده
آزار pres;
آشفت pres;!!!!virastyar
آفرین pres;
آلا pres;
آموز pres;
آویز pres;
افت pres;
افسر pres;
افگن pres;!!!!virastyar
انجام pres;
انگار pres;
ایستان pres;
باش pres;!!!!virastyar
بخشا pres;
بند pres;
پا pres;
پخش pres;
پراکن pres;
پرست pres;
پریش pres;
پژوه pres;
پلاسان pres;!!!!virastyar
پندار pres;
پوسان pres;
پیچان pres;
تاب pres;
تراش pres;
ترکان pres;
تیغ pres;
جه pres;
چرب pres;
چسب pres;
خار pres;
خشک pres;
خواه pres;
درا pres;
ده pres;
رس pres;
رو pres; !!!going
ریس pres;
سا pres;
ستان pres;
سگال pres;!!!!virastyar
شکاف pres;
شناسان pres;
شیو pres;
غلتان pres;
فشر pres;
کار pres;
کوبان pres;!!!!virastyar
گذران pres;
گریزان pres;
گسیل pres;
گور pres;
لغز pres;
لیس pres;
میران pres;
نگر pres;
نه pres;
یاز pres;
LEXICON simpleP !!!! واژگان کامل (12/1/2016 6:38 PM) ریشه فعل گذشته ماضی ساده
آفرید past;
آمیزید past;
افزود past;
آسایید past;
افتاد past;
اندوخت past;
ایستاد past;
بالانید past;
براند past;!!!!virastyar
بوسید past;
پالایید past;
پذیرفت past;
پرسید past;
پزاند past;
پلاساند past;!!!!virastyar
پوسانید past;
پیچید past;
تابید past;
تپاند past;
ترسانید past;
تکید past;
جست past;
جوشید past;
چپاند past;
چرخاند past;
چسباند past;
چکانید past;
خارید past;
خزاند past;
خمید past;
خواند past;
خیسید past;
دریافت past;
دوانید past;
ربایید past;
رفت past;
رنجانید past;
رویید past;
زائید past;
زدایید past;
ساخت past;
ستیزید past;
سنجید past;
شد past;!!!!virastyar
شمارد past;
شورانید past;
غرمبید past;
فرمود past;
فشرد past;
قطبید past;
کشاند past;
کوچاند past;
گدازانید past;
گرایید past;
گریخت past;
گسست past;
لافید past;
لیسید past;
نگاشت past;
هراساند past;!!!!virastyar
